【裁判字號】    89,易,112
【裁判日期】    891103
【裁判案由】    贓物
【裁判全文】
台灣苗栗地方法院刑事判決                          八十九年度易字第一一二號
    公  訴  人  臺灣苗栗地方法院檢察署檢察官
    被      告  丁○○
右列被告因贓物案件，經檢察官提起公訴（八十八年度偵字第四五八六號），本院判
決如左：
    主  文
丁○○故買贓物，處拘役伍拾日。
    事  實
一、丁○○有海釣經驗十幾年，為供平日海釣方便娛樂使用，於民國八十七年底花費
    新台幣（下同）十幾萬元自行組裝膠筏海釣船一艘，因欠缺船外機，故於八十八
    年八月一日下午七時許，在苗栗縣後龍鎮南港里五鄰四十五號平日所稱呼舅父之
    甲○○（檢察官已另為不起訴處分）之住處，明知置放於甲○○住宅處附近五十
    公尺向其兜售之型號三ＯＨＰ引擎號碼７５２０８２鈴木船外機一台，為不詳姓
    名年籍之他人所竊得交付予甲○○之贓物，竟將市價約新台幣（下同）三萬八千
    元之上開船外機以二萬五千元之代價，向其購買，嗣於八十八年八月六日十一時
    許在苗栗縣南港里五鄰產業道路附近為警攔查，並當場扣得上開船外機一台。
二、案經苗栗縣警察局竹南分局報請臺灣苗栗地方法院檢察署檢察官偵查起訴。
    理  由
一、被告丁○○固坦承於右揭時地向知情之甲○○購買上開船外機一情不諱，惟矢口
    否認有為故買贓物之犯行，辯稱：不知係贓物，船外機無標準之中古行情，購買
    中古貨無須證明文件，本身亦為受害人云云。惟查：被告於偵查中自承新的船外
    機於店裡面買有證明文件等語（參見八十八年九月二十三日訊問筆錄），於本院
    改稱購買中古貨無須證明文件，有矛盾之處。參酌被害人丙○○於警訊及偵查中
    中指述：該船外機當初購買價值六萬五千元，目前不知行情多少等及於審理中已
    提出權遊實業有限公司出具估價單一紙證明該船外機目前市價三萬八千元，並曾
    在偵查中提出台倫實業股份有限公司出具鈴木船外機來源說明書（偵卷第十四頁
    ）等情觀之，上開船外機有一定之行情，並非如被告所言無行情可供參考，如無
    行情可供參考，被告如何以二萬五千元購買上開船外機，是被告此部分所辯不足
    採信；又被告於偵查及審理中均坦承其以二萬五千元購得船外機（參見八十八年
    八月六日偵訊筆錄及本院卷），而被告於八十九年四月二十四日審理中供承玻璃
    纖維鈴木船外機約十幾萬元，因逐年使用需考慮折舊率等情，及能自行製作膠筏
    快艇之人，業經多方探聽，為經濟成本才考慮購買中古機，焉有不知該船外機之
    市價之理？本件被告於偵查中及審理中均供稱購買上開船外機是為了其自行製作
    之快艇尚缺一馬達（參見偵查卷第十四頁），是被告為經常性駕駛快艇前往海釣
    及自行組裝膠筏而言，更應熟悉船外機之價格；再參酌被告稱呼甲○○為舅父，
    兩人關係密切，並無嫌隙，為幫甲○○逃避刑責，被告復與甲○○商量供稱上開
    船外機為案外人乙○○所竊所賣，有證人乙○○於警訊偵查中否認知情及本院八
    十九年九月二十二日審理中證稱：「我沒有在甲○○家中與丁○○碰面，甲○○
    說我年紀輕，教我替他扛罪。」等情，是被告不知甲○○之船外機為不明來路，
    孰能置信？則其推卸不知該船外機價格及其來源，應係臨訟推卸之詞。此外，復
    有贓物認領保管單、估價單各一紙附卷可稽，本件事證明確，故買贓物之犯行應
    堪認定。
二、核被告所為，係犯刑法第三百四十九條第二項之故買贓物罪。爰審酌被告之品行
    ，明知上開船外機係來路不明之贓物，竟以故買，造成被害人尋獲失物之困難，
    並易助長竊風，及其生活狀況、智識程度、犯罪之動機目的為考慮經濟成本、手
    段以購買來路不明、犯罪所生之危害、犯罪後坦承部分案情之態度等一切情狀，
    量處如主文所示之刑。
三、又甲○○業經檢察官斟酌以被告及乙○○之證詞，而以證據不足為由另為不起訴
    處分，然本件甲○○知情上開船外機為贓物，出售於被告等情，業經被告及證人
    乙○○於本院供述明確，翻異前詞，是應由檢察官另行偵辦，併此敘明。
據上論斷，應依刑事訴訟法第二百九十九條第一項前段，刑法第三百四十九條第二項
，罰金罰鍰提高標準條例第一條前段，判決如主文。
本案經檢察官黃智勇到庭執行職務
中    華     民     國     八十九      年      十一     月      三      日
                                      臺灣苗栗地方法院刑事庭
                                          法  官  張  珈  禎
右正本證明與原本無異。
如不服本判決，應於判決送達後十日內向本院提出上訴狀（應附繕本），上訴於臺灣
高等法院臺中分院。
                                          書記官  楊  慧  萍
中    華     民     國     八十九 年      十一     月      八      日
附錄本案論罪科刑法條全文：
刑法第三百四十九條
收受贓物者，處三年以下有期徒刑、拘役或五百元以下罰金。
搬運、寄藏、故買贓物或為牙保者，處五年以下有期徒刑、拘役或科或併科一千元以
下罰金。
因贓物變得之財物以贓物論。
（罰金已依罰金罰鍰提高標準條例提高十倍）


司法院資訊處製作；財團法人民間司法改革基金會備份。
